臺灣花蓮地方法院刑事判決　　　　　　　　　　　　　九十一年度交訴字第一六號
　　公　訴　人　臺灣花蓮地方法院檢察署檢察官
　　被　　　告　甲○○
右列被告因公共危險等案件，經檢察官提起公訴（九十一年度偵字第一四七二號），
本院判決如左：
    主  文
甲○○駕駛動力交通工具肇事，致人受傷而逃逸，處有期徒刑柒月。緩刑參年。
被訴過失傷害部分公訴不受理。
    事  實
一、甲○○於民國（下同）九十一年一月十一日上午八時五十分許，駕駛車號ＪＡ─
    五一七一號自用小客車，沿花蓮縣花蓮市○○路○段由北往南方向行駛，行經該
    路四段新生橋北端五十公尺附近之安全島缺口處時，本應注意汽車在劃有分向限
    制線之雙向二車道行駛時，應在遵行車道內行駛，不得駛入來車之車道內，且駕
    駛人駕駛汽車，應遵守道路交通標誌、標線、號誌之指示，而依當時天候晴，路
    面乾燥、無缺陷、無障礙物，且視距良好，並無不能注意之情事，詎其能注意，
    竟疏未注意，未遵守道路交通標線之指示，由安全島缺口處逆向駛入對向車道，
    適乙○○騎乘車號ＨＤＦ─五四一號機車沿同路由南向北方向行經該處，驚見甲
    ○○車輛逆向行駛，煞避不及而滑倒，因而受有下肢挫傷、軀幹挫傷及其他表淺
    損傷（過失傷害部分另為公訴不受理，詳如後述）。甲○○明知駕駛上開動力交
    通工具肇事，致乙○○受傷，竟未停車處理，反逃離現場，經乙○○記下車號始
    報警查獲。
二、案經乙○○訴由臺灣花蓮地方法院檢察署檢察官偵查起訴。
    理  由
壹、有罪部分（公共危險部分）：
一、訊據被告甲○○對其於右揭時間、地點駕駛上開自小客車，未遵守道路標線之指
    示，逆向駛入對向車道，致告訴人乙○○煞避不及而滑倒受傷，且當時未停車處
    理，反逃離現場之事實均坦承不諱，核與告訴人乙○○指稱：當天早上八點五十
    分左右，伊騎機車時速約六、七十公里在路上時，看到被告的車子逆向開過來，
    伊就煞車、倒地，伊不知道有無擦撞到被告的車子，只看到被告的車號，伊當時
    有看到被告回頭看伊幾秒鐘，因此才知道被告是女的，頭髮捲捲的，大約三、四
    十歲，但被告後來沒有停車即駛離現場等語（見本院卷第十五頁、第三十七頁）
    相符，且與證人即案發當時之目擊證人王建明、證人即承辦警員林慶旺於本院之
    證述情節符合，並有財團法人佛教慈濟綜合醫院診斷證明書乙紙、台灣省花東區
    車輛行車事故鑑定委員會函文暨鑑定意見書乙份、道路交通事故調查報告表乙份
    、酒測單二紙、照片十幀及花蓮縣新城鄉調解委員會調解筆錄乙紙附卷足參，足
    見被告自白與事實相符，應堪採信。本件事證業已明確，被告之犯行洵堪認定，
    應予依法論科。
二、核被告此部分所為，係犯刑法第一百八十五條之四之駕駛動力交通工具肇事，致
    人受傷而逃逸罪。爰審酌被告之素行尚佳，其犯罪之動機、手段、對被害人所生
    之損害非重、犯罪情節尚屬輕微、犯罪後亦能坦承犯行，且事後與告訴人達成和
    解等一切情狀，量處如主文所示之刑。末查被告前因賭博案件，於七十八年三月
    二十一日經台灣台中地方法院判處有期徒刑六月，於同年五月十六日易科罰金執
    行完畢後，五年以內未曾受有期徒刑以上刑之宣告，有卷附台灣高等法院被告全
    國前案紀錄表乙份在卷可按，其因一時失慮，偶罹刑典，事後已坦承犯行，深具
    悔意，其經此刑之宣告後，應知警惕而無再犯之虞，本院因認暫不執行其刑為當
    ，爰予以宣告緩刑參年，用啟自新。
貳、公訴不受理部分（被訴過失傷害部分）：
一、公訴意旨另略以：被告甲○○於上揭時間、地點，駕駛前開自用小客車，本應注
    意汽車在劃有分向限制線之雙向二車道行駛時，應在遵行車道內行駛，不得駛入
    來車之車道內，依當時狀況又無不能注意之情形，竟由安全島缺口處駛入來車車
    道，適乙○○騎乘車號ＨＤＦ─五四一號機車行經該處，驚見甲○○車輛逆向行
    駛，煞避不及而滑倒，受有下肢挫傷、軀幹挫傷及其他表淺損傷等傷害，因認被
    告涉有刑法第二百八十四條第一項前段之過失傷害罪嫌。
二、按告訴乃論之罪，告訴人於第一審辯論終結前得撤回其告訴，又告訴經撤回者，
    應諭知不受理之判決，刑事訴訟法第二百三十八條第一項、第三百零三條第三款
    分別定有明文。
三、查本件告訴人乙○○告訴被告過失傷害身體部分，公訴人認係觸犯刑法第二百八
    十四條第一項前段之過失傷害罪嫌，依同法第二百八十七條前段之規定，需告訴
    乃論，茲據告訴人於九十一年九月二十四日具狀撤回告訴在卷，依照首揭說明，
    本件此部分爰為不受理之諭知。
據上論斷，應依刑事訴訟法第二百九十九條第一項前段、第三百零三條第三款、第三
百零七條，刑法第一百八十五條之四、第七十四條第二款，判決如主文。
本案公共危險部分經檢察官王怡仁到庭執行職務。
中      華      民      國    九十一    年      十      月    二十五    日
                              臺灣花蓮地方法院刑事庭
                                  審判長法官  陳淑媛
                                        法官  蘇姵文
                                        法官  鄭光婷
右正本證明與原本無異。
如對本判決不服，應於送達後十日內，向本院提出上訴狀。（應抄附繕本）告訴人或
被害人如對於本判決不服者，應具備理由請求檢察官上訴，其上訴期間之計算係以檢
察官收受判決正本之日期為準。
                                  法院書記官
中      華      民      國    九十一    年      十      月    二十五    日
附錄本判決論罪之法律條文：
刑法第一百八十五條之四：
駕駛動力交通工具肇事，致人死傷而逃逸者，處六月以上五年以下有期徒刑。
